臺灣苗栗地方法院刑事判決　　　　　　　　　　　　　　九十年度訴字第二三九號
　　公　訴　人　臺灣苗栗地方法院檢察署檢察官
　　被　　　告　甲○○
　　指定辯護人　本院公設辯護人　乙○○
右列被告因毒品危害防制條例案件，經檢察官提起公訴（九十年度偵字第九九七號）
，本院判決如左：
    主  文
甲○○無罪。
    理  由
一、公訴意略以：被告甲○○基於供己非法施用毒品之犯意，以新台幣八千元之價格
    ，於不詳時地向年籍姓名不詳、綽號「阿清」之男子購得第二級毒品安非命十六
    ．六公克（毛重），嗣竟意圖販售營利，於不詳時地自綽號「阿清」之男子處借
    得電子磅砰一台及購置分裝袋八十六只，以分裝販售予不特定人施用，於未及售
    出之際，即於九十年一月十一日二十一時三十分許，在新竹市○○路七三號十一
    樓之五為警查獲並扣得安非他命十六．六公克、電子磅砰一台及分裝袋八十六只
    ，始悉上情。（被告施用部分公訴人另為處理），因認被告甲○○涉有意圖販賣
    持有安非他命之罪嫌。
二、按犯罪事實應依證據認定之，無證據不得推定其犯罪事實，刑事訴訟法第一百五
    十四條定有明文。不能證明被告犯罪者，應諭知無罪之判決，刑事訴訟法第三百
    零一條第一項亦有規定。又認定不利於被告之事實，須依積極證據，苟積極證據
    不足為不利於被告事實之認定時，即應為有利於被告之認定，更不必有何有利之
    證據。又事實之認定，應憑證據，如未能發現相當證據，或證據不足以證明，自
    不能以推測或擬制之方法，以為裁判基礎。最高法院三十年上字第八一六號、四
    十年台上字第八十六號分別著有判例。公訴人認定被告有販賣安非他命意圖，不
    外以被告持有上開安非他命、並以扣案之電子秤作為分裝時所用，以及將安非他
    命分裝於八十六只分裝袋為證。本件訊據被告甲○○於警訊、偵查及本院審理中
    均堅否認有何意圖販賣安非他命之犯行，辯稱：上開扣案之安非他命係供己施用
    所用、電子秤係購買安非他命時怕吃虧秤重用，分裝袋係為攜帶外出方便等語。
    經查，被告甲○○於警訊初訊時即供稱：「沒有販賣安非他命」、「因為購買安
    非他命及海洛因時擔心吃虧，便借得電子磅秤來秤重量以免吃虧，分裝袋則是攜
    帶方便，以便分批吸食」己等語（見台灣新竹地方法院檢察署九十年偵字第五五
    二號卷頁九），又被告是因自己施用量大（每日施用安非他命七、八次，每次約
    ０．二至０．三公克，並施用毒品海洛因），是其一次大量購買金額較便宜，除
    可免除終日尋找來源以免影響其需毒品之日常生活作息外，亦可節省開消，是故
    被告一次購入並持有十六．六公克安非他命，純屬供自己施用，並非作為販賣使
    用，亦屬毒癮者情理之常；再電子秤是被告購買大量安非他命，為防銷售者以少
    報多，而安非他命價甚高，為恐造成大量損失，被告自備電子秤以防萬一，亦非
    有逾常理。再者被告外出非均將大量安非他命攜帶外出，稍有不慎，便有遺失或
    遭查獲之虞，是扣有上開分裝袋乃被告依外出時間所需而分裝攜帶使用，純屬吸
    食之便應有作為，而市售之分裝袋亦無單獨販賣，全係整包販售，每包不是成百
    便為五十只，故被告持有八十六只分裝袋，亦為正常情形，難謂即係為販賣安非
    他命所用。綜上所述，被告上開所辯應屬有據，實不僅以被告甲○○遭查扣有上
    開安非他命十六．六公克、電子磅砰一台及分裝袋八十六只，即謂被告涉有意圖
販賣安非他命之犯行，如公訴意旨所載之證據尚不足以證明被告上揭犯行，此外
    查無其他積極之證據，足資證明被告有如公訴意旨所指之意圖販賣安非他命之犯
    行，其罪嫌尚屬不能證明，參酌上開判例意旨，自應就被告為無罪之諭知。
四、據上論斷，應依刑事訴訟法第三百零一條第一項判決如主文。
中      華      民      國    九十一    年      一      月     十八     日
                                  台灣苗栗地方法院刑事庭
                                      法  官  姚  銘  鴻
右正本證明與原本無異。
如不服本判決，應於判決送達後十日內向本院提出上訴狀( 應附繕本 )，上訴於臺灣
高等法院台中分院。
                                      書記官  劉  秋  雯
中      華      民      國    九十一    年      一      月     十八     日
